【裁判字號】    97,抗,781
【裁判日期】    970530
【裁判案由】    聲明異議
【裁判全文】
臺灣高等法院民事裁定                   97年度抗字第781號
    抗告人  乙○○
上列抗告人因與相對人甲○○間聲請支付命令聲明異議事件，對
於中華民國九十七年四月三日臺灣臺北地方法院九十六年度促字
第四九０七五號所為裁定提起抗告，本院裁定如下：
    主  文
抗告駁回。
抗告費用由抗告人負擔。
    理  由
一、按「債務人對於支付命令之全部或一部，得於送達後二十日
    之不變期間內，不附理由向發命令之法院提出異議」、「債
    務人於支付命令送達後，逾二十日之不變期間，始提出異議
    者，法院應以裁定駁回之」，民事訴訟法第五百十六條第一
    項、第五百十八條分別定有明文。次按「送達不能依前二條
    規定為之者，得將文書寄存送達地之自治或警察機關，並作
    送達通知書兩份，一份黏貼於應受送達人住居所、事務所、
    營業所或其就業處所門首，另一份置於該送達處所信箱或其
    他適當位置，以為送達。寄存送達，自寄存之日起，經十日
    發生效力」，民事訴訟法第一百三十八條第一、二項亦定有
    明文。是寄存送達自寄存之日起，經十日發生效力，至應受
    送達人究於何時前往領取應受送達之文書，或並未前往領取
    ，該文書嗣經退還原送達法院，於送達之效力均無影響。
二、抗告意旨略以：伊於民國九十七年一月十一日出國，迄九十
    七年三月十六日回國，係於九十七年三月十七日至竹圍派出
    所收受本件支付命令，即於同月二十五日向原法院提出異議
    ，未逾法定期間。相對人虛報價格不實，裝潢木工多處瑕疵
    迄未完工，原裁定應予廢棄等語。
三、經查，原法院依相對人之聲請核發九十六年度促字第四九０
    七五號支付命令（下稱系爭支付命令），並交郵務機構為送
    達，嗣送達機關於九十七年二月十三日向抗告人住所即台北
    縣淡水鎮○○○路○段七七之一號十三樓為送達時，因未獲
    會晤抗告人亦無有辨別事理能力之同居人或受僱人，乃製作
    送達通知書兩份，一份黏貼於該送達處所門首，另一份置於
    該送達處所信箱或其他適當位置，並將系爭支付命令寄存於
    台北縣政府警察局淡水分局竹圍派出所，以為送達，此有送
    達證書在卷可稽（見原法院卷第十七頁），依上開說明，系
    爭支付命令自寄存日之翌日起，經十日即於九十七年二月二
    十三日發生合法送達之效力。抗告意旨雖稱其於九十七年一
    月十一日出國，至同年三月十六日方回國，係於九十七年三
    月十七日收受系爭支付命令等語，並提出護照為證。惟寄存
    送達，只須將應送達文書寄存送達地之自治或警察機關，並
    將送達通知書黏貼於抗告人之住居所門首，經十日即生送達
    之效力，至抗告人是否在國內，是否能領取應送達之文書，
    揆諸前開說明，於送達之效力，並不生影響。抗告人所辯應
    自九十七年三月十七日前往領取應受送達文書，始生送達之
    效力云云，顯不足取。次查，抗告人對系爭支付命令異議之
    二十日不變期間，自送達翌日即九十七年二月二十四日起算
    ，扣除在途期間二日（抗告人住所在台北縣淡水鎮），算至
    九十七年三月十七日（期間末日為星期日）即已屆滿，乃抗
    告人遲至九十七年三月二十五日始具狀提出異議，此有民事
    聲明異議狀上之收文戳章在卷可稽（見原法院卷第十八至十
    九頁），顯已逾異議之不變期間，原法院駁回抗告人之異議
    ，於法並無不合。抗告意旨指摘原裁定不當，求予廢棄，委
    無理由，應予駁回。又抗告人對於系爭支付命令既未於法定
    期間合法提出異議，依民事訴訟法第五百二十一條規定，系
    爭支付命令與確定之判決有同一之效力。抗告意旨所稱：相
    對人虛報價格不實，裝潢木工多處瑕疵迄未完工等語，縱然
    屬實，本件無從加以審究，併此敘明。
四、據上論結，本件抗告為無理由，爰裁定如主文。
中    華    民    國    97    年    5     月    30    日
                    民事第十庭
                        審判長法  官  黃豐澤
                              法  官  蕭艿菁
                              法  官  林麗玲
正本係照原本作成。
不得再抗告。
中    華    民    國    97    年    6     月    2     日
                              書記官  陶美玲


司法院資訊處製作；財團法人民間司法改革基金會備份。
